【裁判字號】    90,交上易,772
【裁判日期】    900628
【裁判案由】    過失傷害
【裁判全文】
臺灣高等法院臺南分院刑事判決         九十年度交上易字第七七二號       Ｃ
      上  訴  人
      即  被  告  甲  ○  ○
右上訴人因過失傷害案件，不服臺灣雲林地方法院八十九年度交易字第二九三號中華
民國九十年三月十五日第一審判決（起訴案號：臺灣雲林地方法院檢察署八十九年度
偵字第四五○五號），提起上訴，本院判決如左：
      主      文
上訴駁回。
      事      實
一、甲○○係營業計程車之司機，駕駛為其主要業務，為從事駕駛業務之人，於民國
    八十九年三月三十日凌晨駕駛車牌號碼Ｎ六－四九○號營業計程車，沿雲林縣虎
    尾鎮○○道由斗南往台西即東向西方向行駛，於同日零時四十五分許，行經上開
    路段與博愛路交岔路口時，本應注意車前狀況，並隨時採取必要之安全措施，而
    依當時天候晴、夜間有照明，且該道路路面為柏油路、無缺陷、無障礙物之情形
    下，又無不能注意之情形，其能注意，竟疏於注意，並採取必要之安全措施，仍
    以時速四、五十公里之速度行駛，適有由虎尾往吳厝由南往北行駛，其能注意，
    亦疏未注意車前狀況，採取必要安全措施之乙○○（原審同案被告，業經原審以
    九十年度交易字第二九三號判處拘役三十日，因未經上訴而告確定）駕駛車牌號
    碼Ｔ六－八一六三號自小客車以時速六十公里之速度行經該處，致二車發生碰撞
    ，使乙○○受有頭部外傷、左膝挫傷之傷害。
二、案經乙○○訴由雲林縣警察局虎尾分局報請臺灣雲林地方法院檢察署檢察官偵查
    起訴。
      理      由
一、訊之上訴人即被告甲○○，對於渠係營業計程車之司機，為從事駕駛業務之人，
    在右揭時地駕駛上開車輛與乙○○之車輛發生車禍肇事，致乙○○受有前開傷害
    及渠亦受有傷害之事實坦承不諱，核與乙○○於警、偵訊指訴之情節相符，並有
    照片四幀、天主教若瑟醫院診斷証明書及雲林縣警察局道路交通事故調查報告表
    一件在警局卷可稽，堪信無誤。
二、雖被告甲○○與告訴人乙○○雙方互相指摘對方闖紅燈，致撞及對方車輛，且各
    自辯稱己方無過失云云。惟均為對方所否認，而雙方均未提出足以証明之証據方
    法或資料供原審法院及本院調查審酌。而按汽車行駛時，駕駛人應注意車前狀況
    ，並隨時採取必要之安全措施，道路交通安全規則第九十四條第三項定有明文。
    經查，肇事當時天候晴、夜間有照明，且該道路路面為柏油路、無缺陷、無障礙
    物，有前開道路交通事故調查報告表各項記載足供參考，且為被告於警訊中所自
    承，被告本應注意上開規定，注意車前狀況，隨時採取必要之安全措施，且依當
    時情況，又無不能注意之情形，竟疏未注意，被告甲○○仍以時速四、五十公里
    之速度行駛，致二車碰撞，使雙方各受有前開傷害，其有過失，足堪認定。其前
    揭所辯，為無可採。又乙○○既確因本件車禍而受傷，顯見被告之過失與乙○○
    之傷害有相當之因果關係，事証明確，被告之犯行堪予認定。
三、核被告甲○○所為，係犯刑法第二百八十四條第二項前段業務過失傷害罪。原審
    以被告罪證明確，因依刑法第二百八十四條第二項前段、第四十一條第一項前段
    ，罰金罰鍰提高標準條例第一條前段、第二條等規定，並審酌被告無犯罪前科記
    錄，有台灣高等法院全國前案紀錄表在卷可稽，素行良好，惟犯後指摘對方過失
    ，未達成和解，及肇事地點告訴人乙○○所駕汽車已過分向線，而被告甲○○所
    駕車輛則係剛進入十字路口，可見被告甲○○應負較重過失責任等一切情狀，量
    處被告有期徒刑四月，併諭知易科罰金折算之標準。經核認事用法，俱無不合，
    量刑亦稱妥適，被告上訴意旨徒以量刑過重，指摘原判決不當，為無理由，應予
    駁回。
據上論斷，應依刑事訴訟法第三百六十八條判決如主文。
本案經檢察官許仲瑩到庭執行職務。
中    華    民    國      九十      年      六      月      二十八    日
                                  臺灣高等法院臺南分院刑事第六庭
                                      審判長法官  楊    明    章
                                            法官  顏    基    典
                                            法官  徐    宏    志
右正本證明與原本無異。
不得上訴。
                                      法院書記官  李    梅    菊
中    華    民    國      九十      年      六      月     二十八       日
附錄法條：
刑法第二百八十四條：因過失傷害人者，處六月以下有期徒刑、拘役或五百元以下罰
                    金，致重傷者，處一年以下有期徒刑、拘役或五百元以下罰金
                    。
                    從事業務之人，因業務上之過失傷害人者，處一年以下有期徒
                    刑、拘役或一千元以下罰金，致重傷者，處三年以下有期徒刑
                    、拘役或二千元以下罰金。


司法院資訊處製作；財團法人民間司法改革基金會備份。
